臺灣高等法院刑事判決　　　　　　　　96年度上易字第2307號
上　訴　人　台灣台北地方法院檢察署檢察官
被　　　告　甲○○
上列上訴人因被告傷害案件，不服台灣台北地方法院九十六年度
易字第一一八八號，中華民國九十六年七月二十五日第一審判決
（起訴案號：台灣台北地方法院檢察署九十五年度偵字第一三八
三二號），提起上訴，本院判決如下：
    主  文
上訴駁回。
    理  由
一、公訴意旨略以：被告甲○○於民國九十四年十月二十三日下
    午四時許，在臺北市大安區○○○路○段一號國立臺灣大學
    體育館內，與告訴人乙○○發生口角，竟與同案被告李宗川
    （已無罪確定）共同基於傷害告訴人身體健康之犯意聯絡，
    於預見拉扯過程中會使人受傷之情形下，仍與告訴人發生拉
    扯，致告訴人受有頭部挫傷及左手擦傷之傷害；因認被告甲
    ○○所為，涉犯刑法第二百七十七條第一項傷害罪嫌。
二、被告甲○○於本院審理時雖未到庭，惟其於原審堅詞否認有
    傷害行為，辯稱：當天伊有與告訴人發生口角、拉扯，但伊
    並沒有傷害告訴人，也沒有致告訴人受傷等語。
三、公訴人認被告甲○○涉有上開傷害罪嫌，係以告訴人之指訴
    、被告與同案被告李宗川於偵查中之供述、國立臺灣大學醫
    學院附設醫院診斷證明書等為主要論據。
四、經查：
  (一)告訴人於警詢中陳稱：比賽結束時被告甲○○及李宗川夥同
    三名男子突然向伊走過來對伊說在網路上亂搞後，就一起動
    手打伊，是徒手打伊等語（見偵字第一三八三二號卷第五、
    六頁）；於偵查中陳稱：（當時被告如何打你？）他們是徒
    手等語（見同上偵卷第一八頁）；其後改稱：（當時是何人
    打你？）當時是在臺大體育館內，雙方有拉扯，他們想要把
    伊拉出去外面痛打，伊不從，當時主辦單位有過來把伊等隔
    開，這時伊已受傷，伊的頭傷是被打的，是被告甲○○及李
    宗川打伊的等語（見同上偵卷第三九頁）。
  (二)被告甲○○於於原審辯稱：只有因為與告訴人發生口角、相
    互拉扯，但並沒有傷害告訴人之意等語（詳原審卷第四二頁
    反面）。
  (三)證人江敏慧、朱祐麟分別於原審證稱：被告甲○○與告訴人
    發生擁擠、拉扯，約有十幾個人把雙方拉開等語（詳原審卷
    第二五頁、二七頁反面）。
  (四)告訴人提出之診斷證明書載：「疑似」頭部挫傷，左手擦傷
    零點五×零點二公分（見偵卷第一一頁）；經原審依職權調
    閱該次診斷之病歷資料：告訴人係主訴「Hit by  others
     with fists」「Hit at head,abdomen」，而經診斷結果才
    如上開診斷證明書所載，有國立台灣大學附設醫院九十六年
    五月三十一日校附醫秘字第０九六０二０四六一八號函及所
    檢附之急診病歷資料附卷可稽（見原審卷第一一至一四頁）
    。
  (五)綜上，依告訴人上揭指訴，可見其所指遭傷害之過程，前後
    不一，自難率信。再被告甲○○在原審所供，其堅詞否認有
    何傷害告訴人之犯意及行為。又依上揭驗傷診斷結果，從外
    觀看，告訴人僅有左手之擦傷；至於「頭部挫傷」，則係因
    告訴人主訴頭部遭人毆打，而該院經診斷結果並無明顯傷害
    ，才以「疑似」記載，是告訴人所受之傷害，應僅有左手擦
    傷零點五×零點二公分乙處。另依證人江敏慧、朱祐麟於原
    審之證述，當時發生衝突時，在場有數十人將雙方隔離、架
    開等語，則告訴人所生之擦傷傷害，究係被告拉扯行為所致
    ，抑或係在場之數人將雙方拉開隔離之過程中所致，自屬無
    從確知。是在仍有可疑之情況下，應從有利於被告之認定。
    從而，被告甲○○被訴之犯罪事實，要屬不能證明。
五、核原審以依現存證據資料，不足以證明被告甲○○犯罪，而
    諭知其無罪，並無不合。是檢察官上訴指摘原審判決不當，
    請求撤銷改判，為無理由，應予馬駁回。
六、被告經合法傳喚，無正當理由不到庭，爰不待其陳述逕行判
    決。
據上論斷，應依刑事訴訟法第三百六十八條、第三百七十一條，
判決如主文。
本案經檢察官田炳麟到庭執行職務。
中　　華　　民　　國　　96　　年　　12　　月　　4 　　日
　　　　　　　　　刑事第十七庭  審判長法　官  趙功恆
                                　    法　官  孫惠琳
                                　　　法　官  陳憲裕
以上正本證明與原本無異。
不得上訴。
                                      書記官  劉育妃
中　　華　　民　　國　　96　　年　　12　　月　　7 　　日
